臺灣嘉義地方法院民事裁定
110年度家暫字第14號
聲  請  人  關貝勒  

相  對  人  關陳惠玉

上列當事人間監護宣告事件，聲請人請求為暫時處分，本院裁定
如下：
    主    文
相對人關陳惠玉於本院一一０年度監宣字第八十七號監護宣告事
件裁判撤回、調（和）解成立或裁判確定前，就其等所有如附表
一所示之嘉義中山路郵局、遠東國際商業銀行嘉義分行、臺灣銀
行嘉義分行之活期儲蓄存款、定期存款存單，除為維持適當生活
、醫療及照顧所需各項必要費用，得由聲請人關貝勒代相對人關
陳惠玉提領活期儲蓄存款外，不得提領、轉帳或為其他處分。
    理    由
一、聲請意旨略以：聲請人業於民國110年3月18日對相對人為本
    案請求（本院110年度監宣字第87號），現由本院調查中，
    相對人一切癌症免疫治療與照顧營養等費用均由聲請人全額
    代墊，聲請人必須暫時停止收入來源，親身照料，由於上述
    費用龐大，且等待法院宣判期間相對人之醫療於照顧費用仍
    持續累積中，為此，依家事事件法第85條規定，聲請對相對
    人如附表所示之財產為如主文所示之暫時處分等語。
二、法院就已受理之家事非訟事件，除法律別有規定外，於本案
    裁定確定前，認有必要時，得依聲請或依職權命為適當之暫
    時處分。但關係人得處分之事項，非依其聲請，不得為之。
    第一項暫時處分，得命令或禁止關係人為一定行為、定暫時
    狀態或為其他適當之處置。關於得命暫時處分之類型及其方
    法，其辦法由司法院定之。家事事件法第85條第1項前段、
    第3、5項分別定有明文。又暫時處分，非有立即核發，不足
    以確保本案聲請之急迫情形者，不得核發。暫時處分之內容
    ，應具體、明確、可執行且以可達成本案聲請之目的者為限
    ，並不得悖離本案聲請或逾越必要之範圍。家事非訟事件暫
    時處分類型及方法辦法第4、5條亦有明文。參酌上開規定之
    立法意旨，暫時處分旨在確保本案聲請之實現，故僅於急迫
    情形，基於家事非訟事件之職權性及合目的性，並為因應本
    案裁定確定前之緊急狀況，避免本案請求不能或延滯實現所
    生之危害，始得核發暫時處分，且其核發之內容，不得逾越
    必要之之範圍。再就監護宣告事件，得命暫時處分之類型及
    其方法，家事非訟事件暫時處分類型及方法辦法第16條第1
    項規定：「法院受理本法第164條第1項第1款監護宣告事件
    後，於為監護宣告前，得為下列之暫時處分：一、命關係人
    支付應受監護宣告人維持適當生活及醫療所需之各項必要費
    用。二、命關係人協助使受監護宣告人就醫所必要之一切行
    為。三、禁止關係人處分應受監護宣告人之財產。四、保存
    應受監護宣告人財產所必要之行為。五、其他法院認為適當
    之暫時性舉措」、同辦法第18條規定：「法院受理本法第17
    7條第1項之輔助宣告事件，準用前2條之規定」。
三、聲請人主張之上開事實，業據提出相對人支出費用明細（含
    金額最高的免疫治療費用收據影本）、聲請人代支出費用信
    用卡帳單資料、相對人帳戶相關資料、監護宣告公文等件為
    證，並經本院依職權調閱本院110年度監宣字第87號監護宣
    告民事卷宗核閱無誤，聲請人自得依家事事件法第85條第1 
    項前段聲請法院核發暫時處分。本院審酌相對人前因肝細胞
    癌，併肺及腦轉移，自110年2月起自費接受免疫藥物治療，
    其固定就醫治療、維持基本生活之需求有以相對人之存款支
    用之必要，於本件監護宣告事件裁定確定或程序終結前，有
    非立即定暫時處分，不足以確保本案聲請之急迫情形。從而
    ，本院認為聲請人聲請暫時處分，經核並無不合，應予准許
    ，故裁定如主文。
中　　華　　民　　國　　110 　年　　5 　　月　　7 　　日
                    家事法庭  法  官  葉南君
以上正本證明與原本無異。
如不服本裁定，應於收受送達後十日內向本院提出抗告狀。
                              書記官  戴睦憲
中　　華　　民　　國　　110 　年　　5 　　月　　7 　　日
附表：
編號 銀行帳戶 戶名 帳號 1 嘉義中山路郵局 關陳惠玉 00000000000000 2 遠東國際商業銀行嘉義分行 關陳惠玉 00000000000000 3 臺灣銀行嘉義分行 關陳惠玉 000000000000